【裁判字號】    97,訴,2236
【裁判日期】    971121
【裁判案由】    侵權行為損害賠償
【裁判全文】
臺灣板橋地方法院民事判決              97年度訴字第2236號
原      告  甲○○
被      告  乙○○
                      （現於臺灣台北看守所羈押中）
上列當事人間請求侵權行為損害賠償事件，經本院刑事庭移送前
來（附民案號：97年度附民字第366 號，刑事案號：97年度訴字
第2464號），本院於中華民國97年11月7 日言詞辯論終結，判決
如下：
    主  文
被告應給付原告新台幣貳佰萬元及自民國九十七年七月十九日起
至清償日止，按週年利率百分之五計算之利息。
訴訟費用由被告負擔。
本判決於原告以新台幣陸拾陸萬陸仟元供擔保後，得假執行。
    事實及理由
一、原告主張：被告為原告之前夫，兩造離婚後之民國97年4 月
    6 日中午，原告與子女同返被告位於臺北縣板橋市○○街9
    號4 樓住處祭祖時，兩造因子女探視等問題發生口角衝突。
    被告竟基於殺人之犯意，於同日下午1 時許，在上開處所，
    持水果刀1 枝，砍向原告之頸部，致原告受有喉及氣管開放
    性傷口，伴有併發症（大量出血；呼吸衰竭）、左肩撕裂傷
    達肌肉層伴有局部出血及左側聲帶麻痺致構音困難等傷害，
    且頸部之傷口深達氣管，造成氣管破裂，原告隨即奪門而出
    ，被告仍繼續持刀追趕及作勢揮砍，經被告之兄項游萍及其
    他家人合力攔阻後，原告始順利跑至對街之臺北縣政府警察
    局板橋分局後埔派出所求救、報警，原告經送醫急救，始倖
    免於難。原告因被告之行為，精神上、心理上均造成難以抹
    滅之傷痛及陰影，為此依侵權行為之法律關係，請求被告賠
    償精神慰藉金新臺幣（下同）200 萬元等語，併為聲明：被
    告應給付原告200 萬元，及自起訴狀繕本送達翌日起至清償
    日止按年息5%計算之利息，並陳明願供擔保，請准宣告假執
    行。
二、被告則以：刑案部分被告會認罪，是因為女兒要求被告認罪
    ，被告當時只是把刀子放在原告脖子上而已。原告的傷勢是
    因為被告的大哥推被告，刀子才會不小心劃傷原告等語資為
    抗辯，併為答辯聲明：原告之訴及假執行之聲請均駁回。
三、原告主張之事實，業據提出亞東紀念醫院診斷證明書影本1
    紙為證，被告雖以前揭情詞置辯，惟查：被告於警訊及偵查
    初訊時，均已坦承其有於97年4 月6 日下午1 時許，持預藏
    在腰間之水果刀砍向原告頸部，原告遭被告砍殺後，逃到樓
    下，其打算繼續追殺下樓，遭其家人推開阻擋其下樓而倒在
    地上，沒多久警察就來，喝令其將刀放下等事實，核與證人
    即被告之兄項游萍於警訊及本院刑事庭審理中證稱：「我是
    在場目擊證人，... 大約在97年4 月6 日13時甲○○與乙○
    ○就大概聊到過年與清明節時為何較晚回來，我弟弟乙○○
    就突然拿刀子向甲○○的脖子砍殺過去，甲○○就按著她自
    己的脖子衝出門下樓... 警方到達現場，當場喝令乙○○丟
    掉水果刀。」、「我有看到他拿刀砍告訴人（即原告）頸部
    ，我當時坐在他們旁邊約1 、2 步，……小孩子在旁邊幫忙
    圍，但我來不及拉住他，被告的刀子就劃到告訴人的頸部。
    我就把被告推開，我叫告訴人趕快跑到派出所，告訴人有跑
    出去，被告也有拿刀追出去，在樓梯口被告有追到告訴人，
    我有趕過去把他們隔開... 。」等語相符，有台灣板橋地方
    法院檢察署檢察官97年度偵字第11442 號偵查卷影卷、本院
    97年度訴字第2464號刑事卷影卷可稽，是足證原告前開所受
    之傷害，確係因被告故意不法侵害所致。且係於原告已遭被
    告砍傷逃下樓後，被告之兄項游萍為阻止被告下樓繼續砍殺
    原告，始推倒被告，並非被告所辯稱其係因遭項游萍推擠，
    才傷到原告。因此，被告上開所辯，不足採信。
四、按因故意或過失，不法侵害他人之權利者，負損害賠償責任
    。民法第184 條第1 項前段定有明文。又依同法第195 條第
    1 項前段規定：「不法侵害他人之身體、健康、名譽、自由
    、信用、隱私、貞操，或不法侵害其他人格法益而情節重大
    者，被害人雖非財產上之損害，亦得請求賠償相當之金額。
    」本件被告故意不法侵害原告之身體，既經認定，對於原告
    因而所受之非財產上損害，自應負賠償責任。本院審酌兩造
    原為夫妻，被告竟對原告施以暴力，且原告因而造成頸部撕
    裂傷，深達氣管，氣管破裂，局部大量出血，若未及時治療
    ，則有生命危險，目前左側聲帶麻痺，有財團法人亞東紀念
    醫院97年5 月13日亞歷字第0976410273號函附於前開偵查卷
    內可參，原告所受之精神上痛苦自深且鉅，又原告陳稱其為
    高職畢業，與被告離婚後，子女均由原告扶養，原告現無收
    入，均是靠原告之父母提供生活費用；被告則陳稱其為國中
    畢業，原本學做裝潢，遭羈押之前沒有什麼工作，每天收入
    約1200元左右等兩造身分、地位、被告侵權之態樣、原告所
    受傷害之程度等一切情況，認原告請求被告賠償200 萬元之
    精神慰藉金，尚屬允當，應予准許。
五、從而，原告基於侵權行為法律關係請求被告給付200 萬元，
    及自起訴狀繕本送達翌日即97年7 月19日起至清償日止，按
    年息5%計算之法定遲延利息，為有理由，應予准許。又原告
    陳明願供擔保，聲請宣告假執行，經核合於法律規定，爰酌
    定相當之擔保金額宣告之。
六、結論：本件原告之訴為有理由，依民事訴訟法第78條、第39
    0 項，判決如主文。
中    華    民    國    97    年    11    月    21    日
                  民事第一庭    法  官  黃信樺
以上正本係照原本作成
如對本判決上訴，須於判決送達後20日內向本院提出上訴狀
中    華    民    國    97    年    11    月    21    日
                                書記官  李佳靜


司法院資訊處製作；財團法人民間司法改革基金會備份。
